臺灣臺中地方法院交通事件裁定　　　　　　　　　　　九十四年度交聲字第九六號
　　原處分機關　交通部公路總局台中區監理所
　　異議人即
　　受處分人　　甲○○
　　　　　　　（即林采璇）
右列受處分人因違反道路交通管理處罰條例案件，對於交通部公路總局台中區監理所
九十四年一月十七日所為之裁決（中監違字第裁６０─Ｚ00000000號裁決書
），聲明異議，本院裁定如左：
    主  文
原處分撤銷。
甲○○不罰。
    理  由
一、原處分機關略以：本案係內政部警政署國道公路警察局第三警察隊舉發受處分人
    甲○○所有之車號ＭＸ─００１５號自小客車，由張啟陽駕駛，於八十九年七月
    二十九日二十一時零分許，行經國道一號北向一七二公里處，因「１、牌照借供
    他車使用；２、牌照註銷（八十七年六月十一日註銷）懸掛於Ｒ７─７８３９」
    違規，受處分人未於應到案日期前到案，本所遂於九十四年一月十七日以中監違
    字第裁６０─Ｚ00000000號裁決書，改裁受處分人「將牌照借供他車懸
    掛行駛」罰鍰新台幣七千二百元整，逾期則依裁決書處罰主文規定裁處，於法並
    無不合等語。
二、本件異議人即受處分人甲○○則以：本案車主非違規行為人，車輛遺失後，在毫
    不知情下，車輛號牌被他人移用，並無警員所舉發之「牌照借供他人使用」之事
    實，且遺失後除本件被移用牌照之違規以外，並無其他任何違規，證實車輛所有
    人於遺失後未再有使用該車輛之事實，本案並無任何證據顯示係車輛所有人將牌
    照出借他人。本案之ＭＸ─００１５號車輛於民國八十四年十二月間，由車主本
    人駕駛至台中市○○路○段一九○號前拋錨，請人代為找修車廠車修護，因修理
    費用昂貴，該車已無多少殘值，屬不堪使用狀態，當初接洽售車公司之外務，擬
    向其購買新車並請其代為處理停用手續，原以為該外務員會代為辦妥依竊車輛異
    動手續，其後大致因未向其購買新車該外務員因故未代為辦理，事後至文心路停
    車現場，已不見該車輛，原本以為已由該外務員代為辦理完畢，而未再理會車輛
    停用之後續追蹤，不料卻於八十九年七月二十九日被「張啟陽」先生使用車號Ｍ
    Ｘ─００１５號車牌，並懸掛於Ｒ７─７８３９號車之車輛主體，行駛公路被警
    員依法舉發「牌照借供他車使用」違規，本人車主在完全不知情況下，於接獲監
    理所裁決書後才了解事情之嚴重性，顯見張君有偷用車牌之情形，車輛自八十四
    年十二月二十日起已遺失，至目前仍不知下落，自該日起本人並無再使用該ＭＸ
    ─００１５號車之事實，有向警方報案之證明，該違規行為係他人偷用本人遺失
    車輛之牌照，應歸責轉罰使用人或車輛駕駛人。本人完全不認識「張啟陽」這個
    人，也沒有接到環保局任何通知，爰聲明異議等語。
三、按汽車有牌照藉供他車使用或使用他車牌照行使者，處汽車所有人新台幣三千六
    百元以上七千二百元以下罰鍰，（舊）道路交通管理處罰條例第十二條第一項第
    五款定有明文。又汽車報廢，應填具異動登記書，向公路監理機關辦理報廢登記
    ，並同時將牌照繳還，道路交通安全規則第三十條第一項亦有明定。經查：本件
    受處分人甲○○登記所有之ＭＸ─００１５號自小客車車牌已於八十七年六月十
    一日因「逾檢註銷」，此有台中區監理所汽車異動歷史查詢表一份供參，卻於八
    十九年七月二十九日二十一時零分許，在國道一號北向一七二公里處，為內政部
    警政署國道公路警察局第三警察隊員警查獲牌照註銷並懸掛於Ｒ７─７８３９車
    體，由張啟陽駕駛等情，異議人固不否認，並有公警局交字第Ｚ0000000
    0號舉發違反道路交通事件通知單一紙在卷可稽，惟異議人辯稱：車主並非違規
    行為人，車輛遺失後，在毫不知情下，號牌被他人移用，並無警員所舉發之牌照
    藉供他人使用之情等語，受處分人並於發現此等違規情事後於九十四年一月十日
    向台中市警察局通報遺失，此有台中市警察局車輛失竊、車牌遺失之報案證明單
    影本一紙供參。另受處分人堅稱前揭自小客車早已轉交汽車業務員代為處理，且
    違規當日駕駛該車之「張啟陽」亦非受處分人所識，而本件違規駕駛人「張啟陽
    」經本院合法傳喚，無故不到庭，尚無法得知該車牌究由何處取得，故並無證據
    足資證明該車牌係由受處分人故意藉供他人使用，則受處分人之辯解尚非無據。
    原處分未予詳查，遽予裁罰，容有未洽，本件異議為有理由，原處分應予撤銷，
    另諭知受處分人不罰。
四、張啟陽使用已註銷之ＭＸ─００１５號車牌並懸掛於Ｒ７─７８３９車體，在右
    揭時、地違規行駛，並為警舉發；另本件受處分人甲○○所有之車號ＭＸ─００
    １５號自小客車未依法向公路監理機關辦理報廢登記，並同時將牌照繳還，有違
    道路交通安全規則第三十條第一項規定，此等部分應由原處分機關或其他有權處
    分之機關依法裁處，附此敘明。
五、據上論斷，應依道路交通管理處罰條例第八十七條第二項、道路交通案件處理辦
    法第二十條，裁定如主文。
中      華      民      國    九十四    年     三     月    廿二        日
                                        臺灣臺中地方法院交通法庭
                                            法  官  王  靜  秋
右正本證明與原本無異。
如不服本裁定應於送達後五日內向本院提出抗告狀。
                                            書記官
中      華      民      國    九十四    年     三     月    二十三      日
